# 股东借款与报告类型

提问人：cfj 时间：2011-02-23 17:15:36
请教大家，一国有全资公司实收资本 1000 万，本年新增股东借款 600 万元，借款协议齐全，审计报告应该出保留意见还是在附注里披露，依据条款?谢谢！

回答人：chenyiwei
应提请企业在附注中完整、如实披露相关交易安排和期末余额（必要时包括发生额信息），并根据对可回收性的判断恰当地计提坏帐准备。 不知道你认为可能需要出具保留意见的原因是什么？范围受限？会计处理不恰当？信息披露不充分不完整？存在违反法规行为的潜在影响？请对照审计准则关于各种类型审计意见适用条件的规定予以判断。